# 请问法定盈余公积达到注册资本 50% 后是否可继续提取

提问人：wx_5dc3bff2dc61 时间：2019-11-07 06:30:19
注册资本 50%是 250 万，我现在法定盈余公积已经是 249 万了，那年底产生可分配利润后，可以提取多少法定盈余公积呢

回答人：chenyiwei
《公司法》的规定是 “公司法定公积金累计额为公司注册资本的百分之五十以上的，可以不再提取”，因此如果公司决议继续按 50% 提取，也是完全可以的；另外公司也可以选择提取到注册资本的 50%为止，后续不再提取。
因此本期的提取金额可以只是 1 万元，也可以按本期净利润的10%。

提问人：rongfan2007 时间：2019-11-08 06:30:20
陈老师，但如果公司以前年度盈余公积计提余额为 300 万，本期公司是否可以冲回 50 万？如果可以冲回，需要履行什么审批程序？

回答人：chenyiwei
已经计提的盈余公积不能冲回。